---
title: "PEC1: Metadatos del dataset de metabolómica 2023-CIMCBTutorial"
author: "Sara Suárez Hernández"
date: "`r Sys.Date()`"
output: 
  pdf_document:
    df_print: kable
    latex_engine: xelatex
    toc: true
    toc_depth: 4
---


```{r setup, include=FALSE}
knitr::opts_chunk$set(echo = FALSE, 
                      warning = FALSE,
                      message = FALSE)

library(tidyverse)
library("SummarizedExperiment")
library(POMA)
library(ggtext)
library(magrittr)

my_theme <- 
  theme_bw() +
  theme(legend.position = "bottom")

theme_set(my_theme)
```

## 1. Objecto summarizedExperiment

```{r}
load(file = "summarized_experiment.rda")
metabo_sumexp
```

## 2. Metadatos

### 2.1 Metadatos muestras

Loa metadatos disponibles para las muestras son escasos, limitándose a:

* **SampleType**: tipo de muestra. 

  + QC: control.
  + Sample: muestra experimental.

* **Class**: clase. 

  + HE: participante sano.
  + GC: participante con tumos maligno (de estómago).
  + BN: tumor benigno.

```{r}
colData(metabo_sumexp)
```

Esta tabla muestra el número de tipo de muestras por clase:

```{r}
colData(metabo_sumexp) %>% 
  as.data.frame() %>% 
  dplyr::count(SampleType, Class) %>% 
  kableExtra::kable()
```

### 2.2 Metadatos metabolitos

También hay metadatos para los metabolitos, que incluyen:

* **nombre_metabolito**: nombre de la molécula.

* **Perc_missing**: porcentaje de muestras en la que se detectó el metabolito. 

* **QC_RSD**: medida de la variación de la medida de cada uno de los metabolitos.

Estas dos últimas columnas determinan el criterio de inclusión de los metabolitos en el análisis de los datos (perc_missing<10% and QC_RSD<20).

```{r}
rowData(metabo_sumexp)
```

La siguiente tabla muestra los estadísticos de resumen de la distribución de *Perc_missing* y *QC_RSD*:

```{r}
rowData(metabo_sumexp) %>% 
  as.data.frame() %>% 
  dplyr::select(-c(1)) %>% 
  summary() %>% 
  kableExtra::kable()
```

